臺灣臺南地方法院刑事判決
111年度交易字第525號
公  訴  人  臺灣臺南地方檢察署檢察官
被      告  王永祥




上列被告因公共危險案件，經檢察官提起公訴（110年度偵字第1
8161號），被告於準備程序中就被訴事實為有罪之陳述，經本院
裁定進行簡式審判程序後，本院判決如下：
    主  文
王永祥駕駛動力交通工具而有吐氣所含酒精濃度達每公升零點二
五毫克以上，處有期徒刑參月，如易科罰金，以新臺幣壹仟元折
算壹日。
    犯罪事實及理由
一、犯罪事實：王永祥於民國110年8月25日22時許，於臺南市東
    區友人家飲用酒類，致其吐氣所含酒精濃度達每公升0.25毫
    克以上。其雖知悉飲酒過量無法安全駕駛動力交通工具及酒
    後駕車有高度危險性，應不得駕駛動力交通工具，竟未待體
    內酒精成分消退，仍於翌（26）日1時25分許駕駛車牌號碼0
    000-00號自用小客車上路。嗣於同日1時25分許，駕車行經
    臺南市○區○○路0段000巷00弄0號附近時，因車輛發出噪聲且
    行車不穩而為警攔查，員警並於同日1時41分對其施以吐氣
    酒精濃度檢測，測得其吐氣所含酒精濃度達每公升0.72毫克
    ，而查悉上情。案經臺南市政府警察局第一分局報告
　　臺灣臺南地方檢察署檢察官偵查起訴。
二、本件被告王永祥所犯係死刑、無期徒刑、最輕本刑為3年以
    上有期徒刑以外之罪，其於準備程序中就被訴事實為有罪之
    陳述，經法官告知簡式審判程序之旨，並聽取公訴人及被告
    之意見後，認宜為簡式審判程序，依刑事訴訟法第273條之1
    第1項規定，裁定進行簡式審判程序加以審理，則依據刑事
    訴訟法第273條之2、同法第159條第2項之規定，不適用傳聞
    法則有關限制證據能力之相關規定；並得依同法第310條之2
    之準用同法第454條之規定製作略式判決書（僅記載「證據
    名稱」），合先敘明。
三、上揭犯罪事實，有下列證據可資佐證：
  ㈠被告於警詢、偵訊及本院準備程序中之自白。
  ㈡證人即現場處理員警蔣岳軒、林晏汝於偵訊時具結之證述。
　㈢卷附道路交通事故當事人酒精測定紀錄表、臺南市政府警察
    局舉發違反道路交通管理事件通知單、呼氣酒精濃度測試器檢定
    合格證書各1份、臺南地檢檢察官勘驗筆錄1 紙。
四、按行為後法律有變更者，適用行為時之法律，但行為後之法
    律有利於行為人者，適用最有利於行為人之法律，刑法第2
    條第1項定有明文。刑法第185條之3第1項於111年1月28日修
    正公布，並於同年月30日生效，修正前規定「駕駛動力交通
    工具而有下列情形之一者，處2年以下有期徒刑，得併科20
    萬元以下罰金：一、吐氣所含酒精濃度達每公升零點二五毫
    克或血液中酒精濃度達百分之零點零五以上。二、有前款以
    外之其他情事足認服用酒類或其他相類之物，致不能安全駕
    駛。三、服用毒品、麻醉藥品或其他相類之物，致不能安全
    駕駛。」，修正後規定「駕駛動力交通工具而有下列情形之
    一者，處3年以下有期徒刑，得併科30萬元以下罰金：一、
    吐氣所含酒精濃度達每公升零點二五毫克或血液中酒精濃度
    達百分之零點零五以上。二、有前款以外之其他情事足認服
    用酒類或其他相類之物，致不能安全駕駛。三、服用毒品、
    麻醉藥品或其他相類之物，致不能安全駕駛。」，經比較新
    舊法結果，修正後之規定並未較有利於被告，自應適用修正
    前刑法第185條之3第1項規定論處。
五、核被告所為係犯修正前刑法第185條之3第1項不能安全駕駛
    動力交通工具罪。爰審酌駕駛人飲酒後，會降低對光線之適
    應能力，削弱其對於路況及車前狀況辨識之正確性，亦使神
    經反應遲鈍，致使駕駛人駕車時無法適切操控車輛，因此酒
    後駕車，對一般往來之公眾及駕駛人自身皆具有高度危險性
    ，此為智識健全之人所可認識者，且酒後不應駕車之觀念，
    復已透過教育、宣導及各類媒體廣為介紹傳達各界週知多年
    ，準此，被告對於酒後不能駕車及酒醉駕車之危險性，應有
    相當之認識；而被告於飲酒後，因車輛發出噪聲且行車不穩
    而為警攔查，測得呼氣酒精濃度達每公升0.72毫克，已達不
    能安全駕駛之程度，猶貿然駕車上路，嚴重危及自身與公眾
    安全，置其他用路人生命身體等法益於不顧，且犯仍一再否
    認犯行，直到本院準備程序中始坦承犯行，態度非佳，兼衡
    被告自陳研究所畢業，已婚，目前與太太同住，目前自己開
    工程公司等一切情狀，量處如主文所示之刑，並定其易科罰
    金之折算標準。
六、依刑事訴訟法第299條第1項、第273條之1第1項、第310條之
    2，修正前刑法第185條之3第1項，刑法第2條第1項、第41條
    第1項前段，判決如主文。　　
本案經檢察官黃彥翔提起公訴，檢察官李佳潔到庭執行職務。
中　　華　　民　　國　　111 　年　　 6　　月　　30　　日
　　　　　　　　　刑事第六庭    法　官　鄭銘仁
以上正本證明與原本無異。
如不服本判決應於收受本判後20日內向本院提出上訴書狀，並應
敘述具體理由。其未敘述上訴理由者，應於上訴期間屆滿後20日
內向本院補提理由書狀（均須按他造當事人之人數附繕本）「切
勿逕送上級法院」。
  　　　　　　　　　　　　　　　書記官　陳姝妤
中　　華　　民　　國　　111 　年　　7 　　月　　4 　　日
附錄本判決論罪之法條：
修正前中華民國刑法第185條之3
駕駛動力交通工具而有下列情形之一者，處2年以下有期徒刑，
得併科20萬元以下罰金：
一、吐氣所含酒精濃度達每公升零點二五毫克或血液中酒精濃度
    達百分之零點零五以上。
二、有前款以外之其他情事足認服用酒類或其他相類之物，致不
    能安全駕駛。
三、服用毒品、麻醉藥品或其他相類之物，致不能安全駕駛。
因而致人於死者，處3年以上10年以下有期徒刑；致重傷者，處1
年以上7年以下有期徒刑。
曾犯本條或陸海空軍刑法第54條之罪，經有罪判決確定或經緩起
訴處分確定，於五年內再犯第1項之罪因而致人於死者，處無期
徒刑或5年以上有期徒刑；致重傷者，處3年以上10年以下有期徒
刑。